臺灣桃園地方法院刑事判決　　　　　　100年度審訴字第278號
公　訴　人　臺灣桃園地方法院檢察署檢察官
被　　　告　潘逸樺
上列被告因違反毒品危害防制條例案件，經檢察官提起公訴（99
年度毒偵字第4693號），被告於本院準備程序進行中，就被訴事
實為有罪之陳述，經本院告知簡式審判程序意旨，並聽取公訴人
及被告之意見後，本院合議庭裁定改依簡式審判程序審理，茲判
決如下：
    主      文
潘逸樺施用第一級毒品，處有期徒刑柒月，扣案之第一級毒品海
洛因肆包含袋（驗餘合計淨重陸點玖陸公克）均沒收銷燬之，注
射針筒壹支及削尖吸管壹支均沒收；又施用第二級毒品，處有期
徒刑月，扣案之第二級毒品甲基安非他命壹包含袋（驗餘淨重
壹點捌貳伍公克）沒收銷燬之；應執行有期徒刑捌月，扣案之
第一級毒品海洛因肆包含袋（驗餘合計淨重陸點玖陸公克）及第
二級毒品甲基安非他命壹包含袋（驗餘淨重壹點捌貳伍公克）
均沒收銷燬之，注射針筒壹支及削尖吸管壹支均沒收。
    事實及理由
一、犯罪事實：
    潘逸樺前於民國93年間因施用毒品案件，經臺灣臺北地方法
    院以93年度毒聲字第547 號裁定送觀察、勒戒後，因認有繼
    續施用毒品傾向，再經臺灣臺北地方法院以93年度毒聲字第
    947 號裁定令入戒治處所施以強制戒治，因其戒治成效經評
    定為合格，於94 年8月24日強制戒治執行完畢釋放出所，並
    經臺灣臺北地方法院檢察署檢察官以94年度戒毒偵字第133
    號為不起訴處分確定；(一)復於93年間因搶奪案件，經臺灣臺
    北地方法院以93年度訴字第786 號判決判處有期徒刑2 年確
    定，於95年7 月28日假釋出監，嗣經撤銷假釋，尚餘殘刑有
    期徒刑6 月又13日；(二)又於95年間因搶奪等案件，經臺北地
    院以95年度訴字第1812號判決判處有期徒刑8 月（共4 罪）
    、5 月（共3 罪）、3 月、3 月，應執行有期徒刑4 年3 月
    ，上訴後，經臺灣高等法院以96年度上訴字第273 號判決駁
    回上訴確定；(三)另於前揭強制戒治執行完畢釋放後5 年內之
    95年間因毒品案件，經臺灣高等法院以96年度上訴字第451
    號判決判處有期徒刑6 月、6 月，應執行有期徒刑7 月確定
    ；上開(二)、(三)各罪嗣經臺灣高等法院以96年度聲減字第3222
    號裁定各減其宣告刑二分之一，應執行刑有期徒刑2 年5 月
    確定；(四)再於95年間因搶奪案件，經臺灣彰化地方法院以97
    年度訴字第2728號判決判處有期徒刑1 年，減為有期徒刑6
    月確定；上開(二)(三)(四)各罪刑嗣經臺灣彰化地方法院以97年度
    聲字第2587號裁定合併定應執行刑為有期徒刑2 年10月確定
    ，並與上開殘刑6 月又13日接續執行後，於98年10月14日假
    釋出監併付保護管束，原應於98年12月5 日保護管束期滿，
    惟被告另於保護管束期間內之98年11月11日，因施用第一級
    毒品案件，經臺灣板橋地方法院以99年度簡字第680 號判決
    判處有期徒刑6 月確定，上開假釋依法應予撤銷，不能認為
    已執行完畢（於本案不構成累犯）。詎其仍不知戒除毒癮，
    復基於施用第一級毒品之犯意，於99年8 月19日凌晨0 時許
    ，在址設於臺北市中山區○○○路45巷之「晶華酒店」1930
    號房內，以針筒注射之方式，施用第一級毒品海洛因1 次；
    另基於施用第二級毒品之犯意，於99年8 月19日某時，在上
    址房內，以玻璃球燒烤之方式，施用第二級毒品甲基安非他
    命1 次。嗣於99年8 月19日11時40分許，在上址晶華酒店地
    下4 樓停車場為警查獲，並扣得其所有之第一級毒品海洛因
    4 包（驗前合計淨重7.13公克，驗餘合計淨重6.96公克，含
    與毒品無法析離之包裝袋4 個）、第二級毒品甲基安非他命
    1 包（驗前淨重1.4123公克，因鑑驗使用費失0.0298公克，
    驗餘淨重1.3825公克，含與毒品無法析離之包裝袋1 個）及
    其所有供其施用第一級毒品犯行所用之注射針筒1 支、削尖
    吸管1 支（起訴書未載）。
二、證據名稱：
  (一)被告潘逸樺於檢察官訊問、本院準備程序及審理時之自白
      。
  (二)桃園縣政府警察局被採尿液人姓名編號對照表、台灣檢驗
      科技股份有限公司濫用藥物檢驗報告（尿液部分）各1 份
      。
  (三)自願搜索同意書、桃園縣政府警察局刑事警察大隊搜索扣
      押筆錄、扣押物品目錄表、法務部調查局濫用藥物實驗室
      99年9 月20日調科壹字第09923021100 號鑑定書、憲兵司
      令部刑事鑑識中心99年12月13日憲直刑鑑字第0990002423
      號鑑定書各1 份及扣案之第一級毒品海洛因4 包（驗前合
      計淨重7.13公克，驗餘合計淨重6.96公克，含與毒品無法
      析離之包裝袋4 個）、第二級毒品甲基安非他命1 包（驗
      前淨重1.4123公克，因鑑驗使用費失0.0298公克，驗餘淨
      重1.3825公克，含與毒品無法析離之包裝袋1 個）、注射
      針筒1 支、削尖吸管1 支。
  (四)臺灣高等法院被告前案紀錄表1 份。
三、附記事項：
    按刑法第47條之規定，累犯之成立，必須曾受有期徒刑之執
    行完畢，或受無期徒刑或有期徒刑一部之執行而赦免後，五
    年以內再犯有期徒刑以上之罪者，始足當之。而數罪併罰案
    件之執行完畢，係指數罪定其應執行之刑後，已將該應執行
    之刑執行完畢而言（最高法院89年度台上字第498 號判決意
    旨參照）。經查：被告於98年11月11日，因施用第一級毒品
    案件，經臺灣板橋地方法院以99年度簡字第680 號判決判處
    有期徒刑6 月，於99年2 月22日確定，於99年3 月31日易科
    罰金執行完畢，惟被告於99年2 月21日因另涉販賣第一級毒
    品案件，經臺灣士林地方法院檢察署檢察官以99年度偵字第
    11014 號提起公訴，現正繫屬於臺灣士林地方法院，揆諸上
    開說明，臺灣板橋地方法院99年度簡字第680 號判決尚難認
    為已執行完畢，從而於本案尚不構成累犯，附此敘明。
四、應適用之法條：
    刑事訴訟法第273 條之1 第1 項、第299 條第1 項前段、第
    310 條之2 、第454 條第1 項，毒品危害防制條例第10條第
    1 項、第2 項、第18條第1 項前段，刑法第11條、第38條第
    1 項第2 款、第51條第5 款。
五、如不服本判決，得自收受送達之翌日起10日內向本院提出上
    訴狀（應附繕本），其未敘述上訴理由者，應於上訴期間屆
    滿後20日內補提理由書狀於本院，上訴於臺灣高等法院。
本案經檢察官王碩志到庭執行職務。
中    華    民    國    100   年    4     月    15    日
                  臺灣桃園地方法院刑事庭
                                  法  官  潘怡華
以上正本證明與原本無異。
如不服本判決應於收受判決後10日內向本院提出上訴書狀，並應
敘述具體理由。其未敘述上訴理由者，應於上訴期間屆滿後20日
內向本院補提理由書( 均須按他造當事人之人數附繕本) 「切勿
逕送上級法院」。
                                  書記官  郭怡君
中    華    民    國    100   年    4     月     15   日
附錄本案論罪科刑依據之法條：
毒品危害防制條例第10條
施用第一級毒品者，處6 月以上5 年以下有期徒刑。
施用第二級毒品者，處3 年以下有期徒刑。